臺灣士林地方法院小額民事判決
110年度湖小字第1379號
原      告  中華航空股份有限公司

法定代理人  謝世謙  
訴訟代理人  林佳妙  
被      告  陳悅棠  
上列當事人間請求給付價金事件，經臺灣臺北地方法院裁定（11
0年度北小字第2190號）移送前來，本院於民國111年1月10日言
詞辯論終結，判決如下：
    主  文
被告應給付原告新臺幣22,808元，及自民國110年4月14日起至清
償日止，按週年利率5%計算之利息。
訴訟費用新臺幣1,000元由被告負擔。
本判決得假執行。
    事實及理由
一、原告主張：被告前於民國108年2月14日透過年籍姓名不詳之
    人在網路上向原告訂位購買同年月18日自桃園飛往布里斯本
    之單程航班CI053機票，價金為新臺幣（下同）22,808元，
    該人以信用卡刷卡付款後，原告乃開立電子機票交予被告，
    之後被告亦搭乘上開班機。然被告透過該不詳之人提供之信
    用卡付款，竟遭以偽卡或贓卡為由而止付，致原告無法向銀
    行收取款項。原告乃向被告請求依運送契約給付機票款，然
    遭被告拒絕，爰依兩造間運送契約，提起本件訴訟等語。並
    聲明：被告應給付22,808元，及自起訴狀繕本送達翌日起至
    清償日止，按週年利率5%計算之利息。
二、被告則以：被告是向訴外人即英文名字James（中文名詹智
    勇）之人訂購機票，被告已有付機票款予James，至於James
    有無付款給原告則不知道。原告既已開立電子機票予被告並
    讓被告搭乘班機，顯示被告已付清款項等語，以資抗辯。並
    聲明：原告之訴駁回。
三、本院之判斷：
（一）按依債務本旨，向債權人或其他有受領權人為清償，經其
      受領者，債之關係消滅。民法第309條第1項定有明文。又
      按當事人主張有利於己之事實者，就其事實有舉證之責任
      ，民事訴訟法第277條本文定有明文。
（二）原告主張兩造間成立運送契約，被告未付機票款。被告則
      抗辯其透過James向原告購買機票，已付款予James等語。
      本件被告既抗辯已付款，依上開說明，自應由被告就此負
      舉證責任。查，被告透過James向原告訂購機票並提供卡
      號0000000000000000之信用卡予原告，以刷卡方式付款，
      然後來原告未能取得刷卡款項，原告曾對被告提起詐欺告
      訴，經檢察官偵查後對被告為不起訴處分等節，有原告提
      出訂位資料、聯合信用卡處理中心爭議帳款通知、臺灣桃
      園地方檢察署檢察官108年度偵第31906號不起訴處分書等
      件可佐（見臺灣臺北地方法院110年度北小字第2190號卷<
      下稱北院卷>第21頁至43頁）。依上開資料，固可認被告
      係透過James支付機票款，然而James並非原告之受僱人或
      代理人，即非債之清償之有受領權人，原告支付機票款予
      James，其並不生機票款清償之效力。本件被告透過James
      訂購機票，應認為James為被告之代理人，而被告如再主
      張其代理人已將機票款給付予原告，仍應由被告就此事實
      負舉證責任，然而被告並未能舉證以佐，則難認被告之抗
      辯可採。是原告依兩造間運送契約，請求被告給付機票款
      ，為有理由。
（三）按給付無確定期限者，債務人於債權人得請求給付時，經
      其催告而未為給付，自受催告時起，負遲延責任，其經債
      權人起訴而送達訴狀，或依督促程序送達支付命令，或為
      其他相類之行為者，與催告有同一之效力；遲延之債務，
      以支付金錢為標的者，債權人得請求依法定利率計算之遲
      延利息；應付利息之債務，其利率未經約定，亦無法律可
      據者，週年利率為百分之五，民法第229條第2項、第233
      條第1項本文、第203條分別定有明文。本件原告對被告之
      機票款請求，原告並未說明並舉證其給付係有確定期限者
      ，應屬給付無確定期限者，是原告併請求自起訴狀繕本送
      達被告之翌日即110年4月14日（見北院卷第55頁）起至清
      償日止，按週年利率5%計算之利息，即屬有據。　　　
四、從而，依兩造間運送契約，請求被告給付22,808元，及自11
    0年4月14日起至清償日止，按週年利率5%計算之利息，為有
    理由，應予准許。又本件適用小額訴訟程序所為被告敗訴之
    判決，應依職權宣告假執行。
五、訴訟費用負擔之依據：民事訴訟法第78條。並確定被告應負
    擔之訴訟費用額為1,000元（第一審裁判費）。
中　　華　　民　　國　　111 　年　　1 　　月　　24　　日
                  內湖簡易庭  法　官　林銘宏
本件為正本係照原本作成。　　　　　　　　　      
如不服本判決，應於送達後20日內，向本院提出上訴狀並應記載
上訴理由，表明關於原判決所違背之法令及其具體內容與依訴訟
資料可認為原判決有違背法令之具體事實，如於本判決宣示後送
達前提起上訴者，應於判決送達後20日內補提上訴理由書（須附
繕本）。
中　　華　　民　　國　　111 　年　　1 　　月　　24　　日
                              書記官  許秋莉